臺灣高雄地方法院刑事裁定             100年度聲字第5863號
聲  請  人  臺灣高雄地方法院檢察署檢察官
受  刑  人  陳秉瑞
上列聲請人因受刑人數罪併罰有二裁判以上，聲請定其應執行之
刑（100年度執聲字第4262號），本院裁定如下：
    主  文
陳秉瑞所犯如附表一所示捌罪，所處各如附表一所示之刑，應執
行有期徒刑年貳月。所犯如附表二所示拾伍罪，所處各如附表
二所示之刑，應執行有期徒刑柒年貳月。
    理  由
一、聲請意旨略以：受刑人陳秉瑞因犯如附表一、附表二所示共
    23罪，已分別判決確定。其中所犯如附表一所示之8罪，屬
    裁判確定前數罪，應依刑法第53條及第51條第5款之規定，
    定其應執行之刑；至於所犯如附表二所示之15罪，另屬裁定
    確定前所犯數罪，應依同上規定，另定其應執行之刑，爰依
    刑事訴訟法第477條第1項及刑法第53條、第51條第5款規定
    ，聲請定其應執行之刑等語。
二、按二裁判以上所宣告之數罪，均在裁判確定前所犯者，應依
    刑法第51條之規定，定其應執行之刑，刑法第53條定有明文
    ；另數罪併罰，應依分別宣告其罪之刑為基礎，定其應執行
    刑，此觀刑法第51條規定自明，故一裁判宣告數罪之刑，雖
    曾經定其執行刑，但如再與其他裁判宣告之刑定其執行刑時
    ，前定之執行刑當然失效，仍應以其各罪宣告之刑為基礎，
    定其執行刑，不得以前之執行刑為基礎，以與後裁判宣告之
    刑，定其執行刑（最高法院59年度台抗字第367號裁定參照
    ）。次按法律上屬於自由裁量事項，尚非概無法律性之拘束
    ，在法律上有其外部界限及內部界限。前者法律之具體規定
    ，使法院得以具體選擇為適當裁判，此為自由裁量之外部界
    限。後者法院為自由裁量時，應考量法律之目的，法律秩序
    之理念所在，此為自由裁量之內部界限。法院為裁判時，二
    者均不得有所踰越。在數罪併罰而有二裁判以上，應定其應
    執行刑之案件，法院所為刑之酌定，固屬自由裁量事項，然
    對於法律之內、外部界限，仍均應受其拘束，此有最高法院
    91年台非字第32號及92年度台非字第187號判決可資參照。
    再按數罪併罰中之一罪，雖得易科罰金，若因與不得易科之
    他罪合併處罰結果而不得易科罰金時，原可易科部分所處之
    刑，毋庸為易科折算標準之記載，司法院大法官會議釋字第
    144號解釋可資參照。
三、經查：
（一）附表一部分：受刑人陳秉瑞於附表一「犯罪日期」欄所示
      之時間，因犯施用第一級毒品罪等案件，分別經本院以98
      年度審訴字第1335號、98年度審易字第1342號、以98年度
      審訴字第2975號、以99年度審簡字第998號各判處如附表
      一「宣告刑」欄所示之有期徒刑等情，有上開刑事判決、
      臺灣高等法院被告前案紀錄表在卷可稽。本院審核受刑人
      所犯如附表一編號2至5所示之各罪，係於附表一編號1所
      示判決確定日（即民國98年7月20日）前為之，核與首揭
      規定並無不合。又受刑人所犯附表一編號1、2及3之罪，
      曾經本院各以98年度審訴字第1335號、98年度審易字第
      1342 號各定應執行有期徒刑1年8月、10月確定，揆諸上
      開說明，則上揭判決所定之應執行刑即當然失效，本院自
      可更定上6罪之應執行刑。是本院定其應執行刑，不得逾
      越刑法第51條第5款所定法律之外部界限，即不得重於編
      號1至編號5所示8罪之總和（即有期徒刑4年1月），亦應
      受內部界限之拘束，即不得重於附表一編號1、2、3所定
      應執行有期徒刑及附表一編號4、5之總和（有期徒刑1年8
      月＋10月＋8月＋4月＝有期徒刑3年6月）。綜上，本件檢
      察官聲請為正當，爰定如主文所示之應執行刑。
（二）附表二部分：受刑人陳秉瑞於附表二「犯罪日期」欄所示
      之時間，因犯施用第一級毒品罪等案件，分別經本院以98
      年度審訴字第4410號、98年度訴字第1691號、以98年度審
      訴字第4709號、98年度審訴字第5035號、98年度審易字第
      416號、以98年度審簡字第2136號、以99年度易字第834號
      各判處如附表二「宣告刑」欄所示之有期徒刑等情，有上
      開刑事判決、臺灣高等法院被告前案紀錄表在卷可稽。本
      院審核受刑人所犯如附表二編號2至9所示之各罪，係於附
      表二編號1所示判決確定日（即民國98年12月14日）前為
      之，核與首揭規定並無不合。又受刑人所犯附表二編號2
      、7至9之罪，曾經本院各以98年度訴字第1691號、99年度
      易字第834號各定應執行有期徒刑2年2月、2年6月確定，
      揆諸上開說明，則上揭判決所定之應執行刑即當然失效，
      本院自可更定上6罪之應執行刑。是本院定其應執行刑，
      不得逾越刑法第51條第5款所定法律之外部界限，即不得
      重於編號1至編號9所示15罪之總和（即有期徒刑8年9月）
      ，亦應受內部界限之拘束，即不得重於附表一編號2、7至
      9所定應執行有期徒刑及附表一編號1、3至6之總和（有期
      徒刑9月＋2年2月＋9月＋9月＋5月＋5月＋2年6月＝有期
      徒刑7年9月）。綜上，本件檢察官聲請為正當，爰定如主
      文所示之應執行刑。
據上論斷，依刑事訴訟法第477 條第1 項，刑法第53條、第51條
第5 款，裁定如主文。
中    華    民    國   100    年    12    月    23    日
                  刑事第六庭    法  官  王惠芬
以上正本證明與原本無異。
如不服本裁定，應於送達後5日內，向本院提出抗告狀。
中    華    民    國   100    年    12    月    26    日
                                書記官  王紀芸